【裁判字號】    95,訴,997
【裁判日期】    951018
【裁判案由】    殺人未遂
【裁判全文】
臺灣臺南地方法院刑事裁定               95年度訴字第997號
公  訴  人  臺灣臺南地方法院檢察署檢察官
抗  告  人
即  被  告  甲○○
選任辯護人  薛西全律師
上列抗告人即被告因殺人未遂案件，不服本院中華民國九十五年
十月三日刑事裁定（九十五年度訴字第九九七號），提起抗告，
本院裁定如下：
    主  文
抗告駁回。
    理  由
一、抗告意旨略以：被告甲○○與同案被告乙○○雖為同居男女
    朋友關係，有串供之虞，然兩人業經分別羈押於不同處所，
    無從串供，且共同被告之間立場敵對、利益相互衝突，雙方
    親友及辯護人亦無串供可能，原裁定對被告甲○○續予禁止
    接見、通信，顯然違反比例原則。又本案所牽涉之證據均已
    在審判程序中公開，且由檢方保管中，並無遭湮滅、偽造、
    變造之可能，檢察官雖依被害人丙○○之供述，以關於駕駛
    ＭＡＲＣＨ車輛之人有查證必要為由，於民國九十五年五月
    四日聲請延長羈押獲准，然迄今對於上開事項之調查付之闕
    如。而被告甲○○在九十五年四月十一日檢察官偵訊中供稱
    ：俞興忠之電話抄在簿子裡，簿子在袋子裡等語，而袋子已
    由員警取走，被告甲○○目前並無任何俞興忠之聯絡地址或
    電話，實無任何管道得以接觸提供ＭＡＲＣＨ車輛之俞興忠
    ，遑論有勾串俞興忠及湮滅、偽造、變造證據之虞，被告甲
    ○○既無任何串供及湮滅罪證之可能，且為兼顧被告甲○○
    依刑事訴訟法所享有之接見、通信權，自得解除被告甲○○
    之禁止接見、通信云云。
二、經查：
  (一)按當事人對於法院之裁定有不服者，除有特別規定外，得抗
    告於直接上級法院，且原審法院認為抗告不合法律上之程式
    或法律上不應准許，或其抗告權已經喪失者，應以裁定駁回
    之，刑事訴訟法第四百零三條第一項、第四百零八條第一項
    前段分別定有明文。此之當事人，依同法第三條可知，僅以
    檢察官及被告為限，並不包含辯護人在內。又刑事被告之原
    審辯護人為被告之利益提起上訴，應以被告名義為之（司法
    院大法官釋字第三０六號解釋參照），關於抗告程序，自應
    為相同解釋。是以，原審之辯護人為被告之利益提起抗告者
    ，並非獨立抗告，仍應以被告名義行之。故有關於抗告期間
    之計算，依同法第六十五條適用民法相關規定之結果，自應
    以被告收受原審裁定送達之翌日起算抗告期間五日，若抗告
    期間之末日為紀念日或其他休息日者，應以該休息日之次日
    代之（民法第一百二十條第二項、第一百二十二條參照）。
  (二)本院前於九十五年十月三日，以被告甲○○涉嫌殺人未遂案
    件，罪嫌重大，有刑事訴訟法第一百零一條第一項第二、三
    款之羈押原因，且有羈押之必要，而以書面裁定，准被告甲
    ○○自九十五年十月十日起延長羈押期間二月，並續予禁止
    接見、通信在案。本件抗告狀係以被告甲○○為抗告人，而
    被告甲○○係於九十五年十月五日下午二時二十八分在臺灣
    臺南看守所內親自簽收上揭裁定，有本院送達證書一紙在卷
    可稽，揆諸前揭說明，被告甲○○之抗告期間五日，應自九
    十五年十月六日起算，本應至九十五年十月十日屆滿，惟因
    該日為雙十節國定假日，而延至九十五年十月十一日屆滿。
    然本件抗告狀係於九十五年十月十二日製作，並於九十五年
    十月十三日送至本院窗口收狀，有抗告狀第三頁及第一頁右
    上方本院收狀戳章可參，足認被告提起抗告時顯然已逾抗告
    期間，其抗告為不合法，且抗告期間為不變期間，若有遲誤
    乃屬無從補正之事項，自應由本院逕以裁定駁回之。又辯護
    人雖係於九十五年十月十一日收受前揭延長羈押之書面裁定
    ，然辯護人對於前揭裁定既無獨立抗告權，是辯護人收受裁
    定之時點自不影響於抗告期間起算時點之認定，附此敘明。
三、依刑事訴訟法第四百零八條第一項前段，裁定如主文。
中    華    民    國    95    年    10    月    18    日
                  刑事第五庭  審判長法  官  沈揚仁
                                    法  官  鄭文祺
                                    法  官  張婷妮
以上正本證明與原本無異。
如不服本裁定，應於收受送達後5日內向本院提出抗告狀。（應
附繕本）
                                    書記官  陳姿利
中    華    民    國    95    年    10    月    18    日


司法院資訊處製作；財團法人民間司法改革基金會備份。
